【裁判字號】    97,台非,279
【裁判日期】    970605
【裁判案由】    偽證
【裁判全文】
最高法院刑事判決              九十七年度台非字第二七九號
上  訴  人  最高法院檢察署檢察總長
被      告  甲○○
上列上訴人因被告偽證案件，對於台灣台南地方法院中華民國九
十六年十月二十六日第二審確定判決（九十六年度簡上字第四六
二號，起訴案號：台灣台南地方法院檢察署九十六年度偵字第一
七一八號），認為部分違背法令，提起非常上訴，本院判決如下
：
    主  文
原判決關於違背法令部分撤銷。
    理  由
非常上訴理由稱：「按判決不適用法則或適用不當者，為違背法
令，刑事訴訟法第三百七十八條定有明文。又刑法第七十四條第
二項各款緩刑宣告所附條件之量定，係實體法上賦予法院得為自
由裁量之事項，倘其未有逾越法律所規定之範圍，或濫用其權限
，即為適法。因此法院審酌各項情形後，酌定被告受緩刑宣告須
履行刑法第七十四條第二項各款條件時，仍應在上開法律所規定
之範圍內，否則即難謂為適法。而法院依刑法第七十四條第二項
規定，於宣告緩刑經斟酌情形，命犯罪行為人支付一定金額時，
其命支付之對象，依同法條第二項第四款規定，僅得對公庫為之
，並未規定得對公益團體支付一定金額。查本件原審判決被告有
期徒刑十月，減為有期徒刑五月，緩刑二年，並諭知被告應向公
益團體財團法人創世社會福利基金會支付新台幣（下同）十萬元
，原判決命被告支付一定金額之對象，已逾越刑法第七十四條第
二項第四款所明定向『公庫』支付一定之金額之範圍，揆諸前開
說明，本件即有判決適用法則不當之違背法令。案已判決確定，
且對被告不利，爰依刑事訴訟法第四百四十一條、第四百四十三
條提起非常上訴，以資救濟。」等語。
本院按判決不適用法則或適用不當者，為違背法令，刑事訴訟法
第三百七十八條定有明文。又宣告緩刑審酌情形，命犯罪行為人
支付一定之金額者，依刑法第七十四條第二項第四款規定，應向
公庫支付，同條並無向公益團體支付一定金額之規定，此觀該條
文之規定甚明。本件原判決撤銷第一審關於被告甲○○之科刑判
決，改判仍論以偽證罪，量處有期徒刑十月，減為有期徒刑五月
，宣告緩刑二年，並命自民國九十六年十月三十一日起，於每月
末日，分十期向公益團體財團法人創世社會福利基金會支付十萬
元（每期支付一萬元），自有適用法則不當之違背法令。案經確
定，非常上訴意旨執以指摘，洵有理由。因原審審理時論及宣告
緩刑命被告支付一定金額時（非協商程序），經被告及檢察官同
意由被告分期向公益團體支付十萬元，為宣告緩刑之條件（見原
審卷第六三、六四頁），原判決因而以命被告分期向公益團體財
團法人創世社會福利基金會支付十萬元為條件予以宣告緩刑，雖
支付之對象有前述之違誤，尚非不利於被告，自應由本院僅將原
判決關於違背法令之部分撤銷，以資糾正。
據上論結，應依刑事訴訟法第四百四十七條第一項第一款前段，
判決如主文。
中    華    民    國  九十七  年    六    月    五    日
                      最高法院刑事第九庭
                          審判長法官  洪  文  章
                                法官  王  居  財
                                法官  郭  毓  洲
                                法官  黃  梅  月
                                法官  邱  同  印
      本件正本證明與原本無異
                                      書  記  官
中    華    民    國  九十七  年    六    月    十    日
                                                    Ｍ


司法院資訊處製作；財團法人民間司法改革基金會備份。
